---
title: "Plan zajęć"
author: "marwoz"
date: "11/26/2021"
output: html_document
---

```{r setup, include=FALSE}
knitr::opts_chunk$set(echo = TRUE)
```

## R - pakiety podstawowe
Domyślnie w środowisku R zainstalowane jest 6 podstawowych pakietów. Możemy sprawdzić  jak się one nazywają.
```{r, echo=TRUE}
getOption("defaultPackages")
```


## Podstawowe działania
```{r, echo=TRUE}
2 * 2
10 + 2
2 / 45
```

## Podstawowe działania
```{r, echo=TRUE}
sqrt(10^6 / (25-2) * 16) 
(28 + 2) * 3
```

## Operatory logiczne
```{r, echo=TRUE}
4 == 5 # jest równe
4 != 4 # nie jest równe
4 < 5 
4 > 5
```

## Operatory logiczne
```{r, echo=TRUE}
4 != 5 # nie jest
2 & 3 < 3 # i
1 | 3 > 2 # lub
4 & !6 < 5  
```

## Tworzenie obiektów
Tworzymy obiekt 'x'. Przypisujemy temu obiektowi nową wartość. W efekcie tej operacji w naszym obszarze roboczym
powinien pojawić się obiekt 'x'. Będzie on z nami tak długo, dopóki go nie usuniemy.
```{r, echo=TRUE}
x <- 4*pi+2
# zerknij
x
```

## Tworzenie obiektów
```{r, echo=TRUE}
y <- c(10, 20, 30, 40, 50, 60, 70)
z <- (1:1000)
c <- c("Ala", "ma", "kota")
# zerknij
c
y
```
